【裁判字號】    98,易緝,38
【裁判日期】    980331
【裁判案由】    詐欺
【裁判全文】
臺灣板橋地方法院刑事判決              98年度易緝字第38號
公  訴  人  臺灣板橋地方法院檢察署檢察官
被      告  甲○○
                    （現於臺灣臺北監獄臺北分監執行中）
上列被告因詐欺案件，經檢察官提起公訴（96年度偵字第24346
號），本院於準備程序進行中，被告就被訴之事實為有罪之陳述
，經告知被告簡式審判程序之旨，並聽取當事人之意見後，本院
合議庭裁定進行簡式審判程序，判決如下：
    主  文
甲○○共同意圖為自己不法之所有，以詐術使人將本人之物交付
，處有期徒刑拾月。
    事  實
一、甲○○雖預見提供金融機構帳戶之帳號供他人使用，並為其
    提領該帳戶匯入不明之款項，將可供詐欺犯罪者作為詐騙他
    人將款項匯入該帳戶之用，竟仍不違背其本意，與真實姓名
    年籍不詳綽號「小洛」成年男子之詐欺犯罪集團成員，共同
    基於意圖為自己不法所有之犯意聯絡，甲○○先於民國（下
    同）96年6 月22日上午9 時許，在臺北市○○區○○街12巷
    19之3 號住處樓下，將其所有臺灣中小企業銀行蘆洲分行（
    下稱臺灣中小企銀）帳號00000000000 號帳戶之帳號告知綽
    號「小洛」而供其所屬犯罪集團使用。嗣該犯罪集團即先於
    同年月14日上午10時許撥打電話予乙○○，詐稱其未繳電話
    費，繼之向其謊稱其身分遭人冒用申請聯邦銀行臺中分行帳
    戶，並遭「駿業投資公司」及「萬邦投資公司」用以違法吸
    金，因此須將其帳戶內所有存款分批轉至「楊警官」指定之
    帳戶，嗣又佯以周士榆檢察官名義要求其配合「楊警官」指
    示匯款云云，致使乙○○陷於錯誤，即依指示於同年月22日
    下午2 時57分許匯款新臺幣（下同）7,000,000 元至甲○○
    上揭臺灣中小企銀帳戶內，即由綽號「小洛」陪同甲○○前
    往臺灣中小企銀位於臺北縣蘆洲市某分行提領臨櫃全數提領
    後交付予綽號「小洛」之人，甲○○並因而獲得上揭犯罪集
    團分予不法利益。嗣於96年6 月25日上午9 時30分許，乙○
    ○再度接獲佯稱周土榆檢察官之電話，誆稱其太太楊洪登喜
    帳戶內有金錢，亦需控管，乙○○始查覺有異，方知受騙。
二、案經臺北縣政府警察局板橋分局報請臺灣板橋地方法院檢察
    署檢察官偵查起訴。
    理  由
一、按除被告所犯為死刑、無期徒刑、最輕本刑為三年以上有期
    徒刑之罪或高等法院管轄第一審案件者外，於第一次審判期
    日前之準備程序進行中，被告先就被訴事實為有罪之陳述時
    ，審判長得告知被告簡式審判程序之旨，並聽取當事人、代
    理人、辯護人及輔佐人之意見後，裁定進行簡式審判程序，
    刑事訴訟法第273 條之1 第1 項定有明文。經核本件被告甲
    ○○所犯係死刑、無期徒刑、最輕本刑為三年以上有期徒刑
    以外之罪，其於準備程序中就被訴事實為有罪之陳述，經法
    官告知簡式審判程序之旨，並聽取公訴人及被告之意見後，
    本院合議庭認宜進行簡式審判程序，爰依上揭規定合議裁定
    由受命法官獨任進行簡式審判程序，合先敘明。
二、上揭事實，業據被告甲○○於警詢、偵查及本院準備程序與
    審理時供承不諱，並經告訴人乙○○於警詢時指訴綦詳（見
    偵查卷第73頁），此外並有被告甲○○開戶基本資料、臺灣
    中小企銀存款交易查詢單及監視錄影畫面翻拍照片1 幀在卷
    可稽。是被告之自白與事實相符，應堪採信。本件罪證明確
    ，被告之犯行洵堪認定，應依法論科。
三、核被告甲○○所為，係犯刑法第339 條第1 項之詐欺取財罪
    。又被告與綽號「小洛」之成年男子及其所屬犯罪集團成員
    間，有犯意聯絡及行為之分擔，應論以共同正犯。爰審酌被
    告之品行、智識程度，及被告年輕力壯，不思以正當方式賺
    錢謀生，竟為綽號「小洛」等人之詐騙集團，提領詐騙之金
    錢，且詐騙之金額高達7,000,000 元，被害人所受損害相當
    重大，被告迄未與被害人達成民事和解並賠償損失，以及被
    告犯罪後坦承犯行等一切情狀，量處如主文所示之刑，以示
    懲儆。
四、又被告於96年6 月22日，先由彭建馨（即綽號「小洛」）之
    詐欺集團成員於當日12時許，冒充「臺中市警局科長」打電
    話向陳佳員訛稱：因陳佳員遭人冒用身分資料申請電話門號
    ，積欠電信費用未繳，並遭人冒名開立人頭帳戶，涉犯刑事
    案件，將移送法院收押，檢察官要求其匯款至指定帳戶云云
    ，致陳佳員誤信為真，依指示於同日下午3 時30分許前往郵
    局匯款2,500,000 元至案外人張雨筌（所犯詐欺業經本院判
    處有期徒刑8 月）提供之上開帳戶。嗣由甲○○、張雨筌前
    往彰化銀行雙和分行接續提領2,450,000 元、500,000 元（
    合計提領2,500,000 元），均交給彭建馨，甲○○並向彭建
    馨收取2,000 元之報酬，業經本院判處有期徒刑8 月，有本
    院96年度易字第3785號刑事判決在卷可參；惟本院認上開所
    認定綽號「小洛」詐騙集團成員於96年6 月22日詐騙陳佳員
    2,500,000 元，並由被告於96年6 月22日負責提領上開詐騙
    得來之款項之行為，與本院上開判決之綽號「小洛」之詐騙
    集團成員於96年6 月22日詐騙乙○○7,000,000 元，再由被
    告於同日負責提領上開詐騙之款項，犯罪之手法雖然相同，
    惟因詐騙集團係基於不同之犯意向不同之被害人詐騙，再由
    被告負責提領所為，故本院認係數罪，應分論併罰，附此敘
    明。
據上論斷，應依刑事訴訟法第273 條之1 第1 項、第299 條第1
項前段、刑法第28條、第339 條第1 項，刑法施行法第1 條之1
，判決如主文。
本案經檢察官藍海凝到庭執行職務
中    華    民    國    98    年    3     月    31    日
                     刑事第四庭   法  官  潘  長  生
上列正本證明與原本無異。
如不服本判決，應於判決送達後10日內明上訴之具體理由，向
本院提出上訴書狀（應附繕本），上訴於臺灣高等法院。上訴書
狀未敘述上訴理由者，應於上訴期間屆滿後20日內補提理由書於
原審法院。
                                  書記官  陳  金  鳳
中    華    民    國    98    年    3     月    31    日
附錄本案論罪科刑法條全文：
中華民國刑法第339條
意圖為自己或第三人不法之所有，以詐術使人將本人或第三人之
物交付者，處5 年以下有期徒刑、拘役或科或併科1 千元以下罰
金。
以前項方法得財產上不法之利益或使第三人得之者，亦同。
前二項之未遂犯罰之。


司法院資訊處製作；財團法人民間司法改革基金會備份。
